【裁判字號】    90,自,538
【裁判日期】    901011
【裁判案由】    詐欺
【裁判全文】
臺灣臺中地方法院刑事判決                            九十年度自字第五三八號
    自  訴  人  甲○○
    被      告  乙○○
右列被告因詐欺案件，經自訴人提起自訴，本院判決如左：
    主  文
乙○○無罪。
    理  由
一、自訴意旨略以：被告乙○○意圖為自己不法之所有，於民國九十年六月一日，至
    台中市○○路○段二一五巷一弄五號，向自訴人甲○○稱：因伊所經營之皇欣化
    工企業股份有限公司擴充大陸廠房，欲借新台幣（下同）四十萬九千九百元週轉
    ，自訴人不疑有他，而如數借之，被告亦簽交同額之支票一張予自訴人，以為憑
    證及償債之用，詎九十年六月二十日支票屆期，經提示竟不獲兌付，被告屢遭催
    討，均置之不理，自訴人始知受騙。因認被告涉犯刑法第三百三十九條詐欺之罪
    嫌云云。
二、按犯罪事實應依證據認定之，無證據不得推定其犯罪事實，又不能證明被告犯罪
    者，應諭知無罪之判決。刑事訴訟法第一百五十四條、第三百零一條第一項分別
    定有明文。另刑法第三百三十九條第一項詐欺罪之成立，係以行為人意圖為自己
    或第三人不法之所有，以詐術使人將本人或第三人之物交付為要件。本件自訴人
    認被告涉犯刑法詐欺之罪嫌，無非係以被告借款後未如期償還為其依據，然訊之
    被告乙○○，固坦承向自訴人借用前揭現金，惟否認有詐騙自訴人之意思，辯稱
    ：伊與自訴人常互有金錢借貸關係，從未發生過問題，此次因經濟不景氣，致伊
    一時週轉困難無法如期償還欠款，伊於支票屆期前，有請自訴人讓伊延期清償，
    而自訴人因有急用遂誤解伊故意拖欠，今伊已將全部借款還清等語。
三、查自訴人稱：「被告是有跟我延票期，但我當時急著用錢，被告已將錢還給我了
    ，我認為被告應沒有詐騙我，是大環境不景氣造成，以前他也常常跟我調現，我
    也跟他調現，都沒有發生過問題，現在誤會冰釋」（參本院九十年十月四日審判
    筆錄），而按目前經濟比以前不景氣，乃眾所週知之事，廠商因而倒閉者亦時有
    所聞，被告營商受景氣波及，致一時週轉發生問題，並不違背常情，且被告於第
    一次到本院應訊前，即將債務還清，可信其所言為真，其應無不法所有之意圖。
    本件應僅為被告與自訴人間之民事糾葛問題，與刑法詐欺罪之構成要件未合，尚
    難以該罪相繩。此外，復查無任何積極證據足資證明被告有何詐欺之犯行，依右
    揭條文規定，自應為被告無罪之諭知。
據上論斷，應依刑事訴訟法第三百四十三條、第三百零一條第一項，判決如主文。
中      華      民      國    九十      年      十      月     十一     日
                                    法  官  李  秋  娟
右正本證明與原本無異。
如不服本判決，應於判決送達後十日內向本院提出上訴狀，上訴於臺灣高等法院臺中
分院( 須附繕本 )。
                                    書記官
中      華      民      國    九十      年      十      月     十一     日


司法院資訊處製作；財團法人民間司法改革基金會備份。
